臺灣臺北地方法院刑事判決
110年度審訴字第1355號
公  訴  人  臺灣臺北地方檢察署檢察官
被      告  何政毅



上列被告因違反毒品危害防制條例案件，經檢察官提起公訴（11
0年度偵字第17199號），被告於本院準備程序中就被訴事實為有
罪之陳述，經本院告以簡式審判程序之旨，並聽取當事人之意見
後，裁定改行簡式審判程序，並判決如下：
    主  文
何政毅持有第二級毒品純質淨重二十公克以上，累犯，處有期徒
刑捌月。
扣案如附表所示之物沒收銷燬。 
    事  實
一、何政毅基於持有第二級毒品純質淨重20公克以上之犯意，於
    民國110年2月上旬某時，在○○縣○○鄉○○路000號，向姓名年
    籍不詳、綽號「阿峰」之人，以新臺幣（下同）4萬6,000元
    之代價購入純質淨重20公克以上之甲基安非他命1包後持有
    之。嗣於同年月22日凌晨1時15分，被告駕車行經臺北市大
    安區辛亥路與復興南路口為警攔查，員警經被告同意搜索後
    ，於其所駕車輛後車廂查獲上開甲基安非他命1包（毛重35.
    692公克、驗餘淨重35.1345公克、純質淨重29.3184公克）
    。
二、案經臺北市政府警察局大安分局報請臺灣臺北地方檢察署檢
    察官偵查後起訴。
    理  由
壹、證據能力部分：
    本案據以認定事實之供述證據，公訴人及被告何政毅於本院
    言詞辯論終結前均未爭執其證據能力，經審酌該等證據之取
    得並無違法，且與本案待證事實具有關聯性，依刑事訴訟法
    第159條之5之規定，自有證據能力；至所引非供述證據部分
    ，與本案事實具自然關聯性，且非公務員違背法定程序所取
    得，依同法第158條之4規定反面解釋，亦具證據能力。
貳、實體部分：
一、認定事實所憑之證據及理由： 
  ㈠上揭事實，業據被告於本院審理時坦承不諱（見審訴字卷第8
    0頁），復有臺北市政府警察局大安分局搜索扣押筆錄、扣
    押物品目錄表、查獲現場照片可稽（見毒偵字卷第29、41至
    45、77至83頁），而扣案白色結晶塊1包經送鑑結果，確含
    如附表「毒品成分」欄所示之第二級毒品成分及「重量及純
    度」欄所示之純質淨重，有交通部民用航空局航空醫務中心
    110年3月12日航藥鑑字第0000000、0000000Q號毒品鑑定書
    可佐（見毒偵字卷第169、171頁），足認被告上開任意性自
    白確與事實相符，堪以採信。
  ㈡本案事證明確，被告上開犯行堪以認定，應依法論科。 
二、論罪科刑：
  ㈠法律適用及罪數關係：
    核被告所為，係犯毒品危害防制條例第11條第4項之持有第
    二級毒品純質淨重20公克以上之罪。被告施用第二級毒品之
     低度行為，為不法內涵較高之持有第二級毒品純質淨重20
    公 克以上之高度行為所吸收，不另論罪。 
  ㈡累犯加重之說明：
　  查被告前因販賣第二級毒品案件，經臺灣宜蘭地方法院以10
    2年度訴字第325號判處罪刑（共19罪）並定應執行有期徒刑
    7年6月確定後，於103年1月6日入監執行，106年9月25日縮
    短刑期假釋出監，109年11月12日假釋期滿未經撤銷，未執
    行刑視為執行完畢等情，有臺灣高等法院被告前案紀錄表在
    卷可參（見審訴字卷第13至15頁），其於受有期徒刑執行完
    畢後，5年內故意再犯本案有期徒刑以上之罪，為累犯，本
    院審酌本案與前案均為違反毒品危害防制條例之罪，且於前
    案執行完畢約3個月即再犯本案，足認被告未因前案刑罰執
    行後有所警惕，刑罰感應力薄弱，參諸司法院釋字第775號
    解釋意旨，依刑法第47條第1項規定加重其刑並無違背罪刑
    相當性原則，爰依法加重之。 　
　㈢量刑審酌：
　  爰以行為人責任為基礎，審酌被告購入大量第二級毒品，助
    長毒品流通，實應非難，兼衡其犯後坦承犯行之態度、於審
    理時自陳高職肄業之智識程度、未婚無子女、入所前從事○○
    工作、無須扶養他人等生活狀況（見審訴字卷第80頁），暨
    其犯罪動機、目的及手段等一切情狀，量處如主文所示之刑
    ，以資懲儆。 
三、沒收之說明：
    扣案如附表所示之白色結晶塊1袋，經送驗結果含第二級毒
    品成分（重量及純度詳如附表），業如前述，應依毒品危害
    防制條例第18條第1項前段之規定，沒收銷燬，而盛裝前開
    毒品之包裝袋1只，依現行檢驗方法乃以倒取、刮除方式為
    之，包裝袋上仍會殘留若干毒品而無法分離，應整體視為毒
    品，依同規定沒收銷燬，至上開取樣化驗部分，既均已驗畢
    用罄而滅失，無庸諭知沒收。至其餘扣案物，核與本案犯行
    無涉，併予敘明。
據上論斷，應依刑事訴訟法第273條之1第1項、第299條第1項前
段（依法院辦理刑事訴訟案件應行注意事項第159點，判決書據
上論結部分，得僅引用應適用之程序法條），判決如主文。
本案經檢察官葉耀群提起公訴，檢察官張友寧到庭執行職務。
中　　華　　民　　國　　110 　年　　12　　月　　6 　　日
                  刑事第二十庭  法　官　賴鵬年
以上正本證明與原本無異。
如不服本判決應於收受送達後20日內向本院提出上訴書狀，並應
敘述具體理由；其未敘述上訴理由者，應於上訴期間屆滿後20日
內向本院補提理由書（均須按他造當事人之人數附繕本）「切勿
逕送上級法院」。
                                書記官　萬可欣
中　　華　　民　　國　　110 　年　　12　　月　　6 　　日
附錄本案論罪科刑法條全文：
毒品危害防制條例第11條
持有第一級毒品者，處3年以下有期徒刑、拘役或新臺幣30萬元
以下罰金。
持有第二級毒品者，處2年以下有期徒刑、拘役或新臺幣20萬元
以下罰金。
持有第一級毒品純質淨重十公克以上者，處1年以上7年以下有期
徒刑，得併科新臺幣1百萬元以下罰金。
持有第二級毒品純質淨重二十公克以上者，處6月以上5年以下有
期徒刑，得併科新臺幣70萬元以下罰金。
持有第三級毒品純質淨重五公克以上者，處2年以下有期徒刑，
得併科新臺幣20萬元以下罰金。
持有第四級毒品純質淨重五公克以上者，處1年以下有期徒刑，
得併科新臺幣10萬元以下罰金。
持有專供製造或施用第一級、第二級毒品之器具者，處1年以下
有期徒刑、拘役或新臺幣10萬元以下罰金。
附表： 
名稱及數量 重量及純度 毒品成分 白色結晶塊1袋 實秤毛重35.692公克（含袋），淨重35.154公克，鑑驗取樣0.0195公克，驗餘淨重35.1345公克，純度83.4％，純質淨重29.3184公克  經鑑驗含第二級毒品甲基安非他命